ACORDAO-COMPLETO-2425648

ACÓRDÃO 9467/2020 ATA 31/2020 - SEGUNDA CÂMARA

VISTOS, relatados e discutidos estes autos de atos de admissão emitidos pela diretoria regional da Empresa Brasileira de Correios e Telégrafos no Piauí - DR-SPI em favor de Daniel Ribeiro de Sousa, Ellifran Bezerra de Siqueira Dantas, Irinaldo Machado Ferreira, João de Oliveira Sousa Filho, Kelton de Holanda Moura Goncalves, Marcos José de Carvalho Ferreira, Raimundo da Paz Magalhaes, Thyago Lopes do Prado, Tiago Rodrigues Ferreira, Wenner Gláucio Arrais Campos e Werllen Francisco Sampaio Almeida;
ACORDAM os Ministros do Tribunal de Contas da União, reunidos em Sessão da 2ª Câmara, nos termos do art. 71, III e IX, da Constituição de 1988, e dos arts. 1º, V, e 39, II, e 45 da Lei nº 8.443, de 1992, diante das razões expostas pelo Relator, em:
9.1. declarar atualmente prejudicada a apreciação definitiva sobre os presentes atos de admissão acostados às Peças 3, 4, 5, 6, 7, 8, 9, 10, 11, 12 e 13, por evidente ausência de definitivo objeto, diante da presente falta de decisão judicial transitada em julgado no âmbito da Ação Civil Pública 0001035-92.2013.5.10.0015, e, assim, determinar a subjacente exclusão dos correspondentes atos de admissão no Sisac ou e-Pessoal;
9.2. determinar, nos termos do art. 250, II, do RITCU, que a diretoria regional da Empresa Brasileira de Correios e Telégrafos no Piauí - DR-PI adote as seguintes medidas:
9.2.1. acompanhe o efetivo deslinde da Ação Civil Pública 0001035-92.2013.5.10.0015 em tramitação perante a Justiça do Trabalho e, a partir do superveniente trânsito em julgado da decisão judicial desfavorável ou favorável aos ora interessados no concurso público regido pelo Edital 11/2011, adote as providências cabíveis para, dentro do prazo de até 30 (trinta) dias contados desse superveniente trânsito em julgado da referida decisão judicial desfavorável ou favorável, promover - respectivamente - a efetiva desconstituição dos respectivos atos de admissão no âmbito da admistração interna da ECT ou o envio dos subsequentes atos de admissão para a efetiva apreciação pelo TCU por meio do Sisac ou e-Pessoal, nos termos do art. 262, § 2º, do RITCU;
9.2.2. envie a cópia do presente Acórdão, com o Relatório e a Proposta de Deliberação, aos interessados listados no item 3 deste Acórdão, para ciência, dentro do prazo de 30 (trinta) dias contados do conhecimento da presente deliberação; e
9.3. enviar a cópia do presente Acórdão, com o Relatório e a Proposta de Deliberação, à diretoria regional da Empresa Brasileira de Correios e Telégrafos no Piauí - DR-PI, para ciência e efetivo cumprimento ao item 9.2 deste Acórdão.

Atos de Admissão pela diretoria regional da Empresa Brasileira de Correios e Telégrafos no Piauí  DR-PI.

Segunda Câmara

Empresa Brasileira de Correios e Telégrafos no Piauí - DR-PI.

3. Interessados: Daniel Ribeiro de Sousa (CPF XXX.667.383-XX); Ellifran Bezerra de Siqueira Dantas (CPF XXX.601.493-XX); Irinaldo Machado Ferreira (CPF XXX.050.203-XX); Joao de Oliveira Sousa Filho (CPF XXX.301.223-XX); Kelton de Holanda Moura Goncalves (CPF XXX.176.153-XX); Marcos Jose de Carvalho Ferreira (CPF XXX.358.023-XX); Raimundo da Paz Magalhaes (CPF XXX.559.353-XX); Thyago Lopes do Prado (CPF XXX.178.363-XX); Tiago Rodrigues Ferreira (CPF XXX.138.133-XX); Wenner Glaucio Arrais Campos (CPF XXX.254.603-XX); e Werllen Francisco Sampaio Almeida (CPF XXX.772.783-XX).

13.1. Ministros presentes: Ana Arraes (Presidente), Augusto Nardes, Aroldo Cedraz e Raimundo Carreiro.
13.2. Ministros-Substitutos presentes: Marcos Bemquerer Costa e André Luís de Carvalho (Relator).

ANDRÉ DE CARVALHO

Trata-se de atos de admissão emitidos pela diretoria regional da Empresa Brasileira de Correios e Telégrafos no Piauí - DR-SPI em favor de Daniel Ribeiro de Sousa, Ellifran Bezerra de Siqueira Dantas, Irinaldo Machado Ferreira, João de Oliveira Sousa Filho, Kelton de Holanda Moura Goncalves, Marcos José de Carvalho Ferreira, Raimundo da Paz Magalhaes, Thyago Lopes do Prado, Tiago Rodrigues Ferreira, Wenner Gláucio Arrais Campos e Werllen Francisco Sampaio Almeida.
2.	Após a análise final do feito, o Auditor Federal Ivo Oliveira Silva lançou o seu parecer conclusivo à Peça 15, com a anuência, por delegação de competência, do diretor da Sefip (Peça 16) , nos seguintes termos:
	" (...) 2. De início, convém mencionar que a análise dos atos em questão foi realizada por um sistema informatizado, que fez a verificação das informações cadastradas no sistema Sisac. Eventuais informações apontadas em campos de preenchimento não formatado (justificativa do Gestor de Pessoal) foram aferidas manualmente.
	3. Importa dizer que as rotinas de crítica foram elaboradas e validadas por todas as Diretorias Técnicas da Sefip, levando em conta as peculiaridades desse tipo de ato. Os itens de verificação do sistema compreenderam os dados sobre o concurso; dados da admissão, posse e efetivo exercício; prazos legais no caso dos regimes RJU ou Loman; motivo da vaga e origem da vaga, caso o regime seja o da Lei 8.112/90; a natureza jurídica da Unidade Jurisdicionada e o regime jurídico a que está sujeito o (a) servidor (a) , assim como eventuais ocorrências de acumulação.
	EXAME TÉCNICO
	Admissão posterior à validade do concurso  
	4. Após a análise dos atos constantes do presente processo, cabe tecer as seguintes considerações.
	5. As admissões em tela ocorreram após a validade do certame a que se submeteram os interessados. Nesse sentido, o Gestor de Pessoal apresenta a seguinte justificativa, abaixo transcrita.
	'Decisão proferida pela 15ª Vara do Trabalho de Brasília - DF nos autos do processo de número 0001035-92-2013.5.10.0015 em 19/11/2014 confirma a postergação de validade do concurso público do edital de seleção externa 11/2011 da Empresa Brasileira de Correios e Telégrafos - ECT, até o trânsito julgado da decisão.'
	6. É oportuno mencionar que a ação judicial citada pelo Gestor de Pessoal reporta-se a ação civil pública, com trâmite na 15ª Vara do Trabalho de Brasília/DF, que prorrogou por prazo indeterminado (até o julgamento do mérito) a vigência do concurso público de Edital n.º 11/2011. Tal decisão ainda não transitou em julgado.
	7. Cabe destacar que, em situações semelhantes às tratadas no presente processo, ou seja, admissões cujo certame público está regido pelo edital da ECT de 2011, ocorridas após a validade inicial do concurso, o Tribunal tem se manifestado pela negativa do registro dos atos, a exemplo do TC- Processo 023.760/2014-1, que culminou no Acórdão 3503/2016-TCU-Primeira Câmara.
	8. Para melhor elucidação, trazemos à colação trechos do Voto condutor do citado Acórdão 3503/2016-TCU-Primeira Câmara, de relatoria do Ministro Benjamin Zymler, cuja sessão ocorreu em 31/05/2016:   
	'10. Afora a inusitada indefinição quanto ao termo final do prazo de validade do concurso de 2011, chama especial atenção, no caso, a generalidade e a abrangência da sentença, que não especificou o quantitativo de empregos públicos ocupados de forma supostamente irregular e tampouco delimitou as dependências da ECT em que a falha teria ocorrido. Assim, mesmo unidades sem nenhum contrato temporário em vigor estão, pelo menos até o trânsito em julgado da deliberação, impedidas de selecionar empregados efetivos por meio de um novo certame, apenas podendo admitir os candidatos integrantes do chamado cadastro de reserva, aprovados, como dito, no concurso já há muito expirado.
	11. Em tais circunstâncias, considero de todo imprópria a emissão de juízo de legalidade relativamente a essas contratações.
	12. Aliás, seria incongruente emitir um tal juízo de legalidade, ordenando o registro das admissões, e, em paralelo, orientar a estatal a promover 'automaticamente' o desligamento dos empregados, com efeitos ex tunc, na hipótese de revogação da ordem judicial, como ora sugere o Ministério Público. 
	13. De fato, uma vez registrados os atos, seria defeso à origem, mesmo na hipótese de reforma da sentença trabalhista, desconstituí-los unilateralmente. É que, tratando-se de atos complexos, também o TCU teria de participar do eventual desfazimento das admissões, consoante pacífica jurisprudência do Supremo Tribunal Federal (STF) , talhada em sua súmula nº 6:
	A revogação ou anulação, pelo Poder Executivo, de aposentadoria, ou qualquer outro ato aprovado pelo Tribunal de Contas, não produz efeitos antes de aprovada por aquele Tribunal, ressalvada a competência revisora do Judiciário.
	14. Entendimento semelhante, vale dizer, encontra-se na súmula 199 desta Corte: 
Salvo por sua determinação, não podem ser cancelados pela autoridade administrativa concedente os atos originários ou de alterações, relativos a aposentadoria, reformas e pensões, já registrados pelo Tribunal de Contas, ao apreciar-lhes a legalidade, no uso da sua competência constitucional. 
	15. Sem embargo, não tendo sido identificado nenhum excesso no cumprimento da decisão judicial pelos gestores da ECT, e nem sendo possível deles exigir comportamento diverso, à vista do princípio da continuidade do serviço público, tenho por asseguradas as admissões enquanto subsistir a prorrogação estabelecida pela Justiça.
	16. Por fim, lembro que a existência de decisão judicial na gênese de ato administrativo não impõe, necessariamente, seu registro pelo TCU. O ponto, inclusive, já foi abordado pelo STF, como na apreciação do MS 23.665-DF, quando o Ministro Maurício Corrêa, em voto acolhido à unanimidade pelo plenário da Corte Constitucional, anotou:
	(...) o Tribunal de Contas pode negar o registro de atos de aposentadoria, ainda quando objeto de decisões originárias de juízes ou tribunais, salvo aquelas em que for parte e que tenham como finalidade específica o registro respectivo.'
	9. Cumpre ainda registrar trechos do voto do Ministro Bruno Dantas, condutor do Acórdão 6327/2016-TCU-Primeira Câmara, em que deixa de apreciar situações semelhantes pelo sobrestamento para acompanhar a jurisprudência do Tribunal no sentido de negar registro, in verbis:
	'5. Na primeira oportunidade em que o presente feito foi submetido a meu gabinete, determinei o seu sobrestamento por considerar que seria mais apropriado aguardar o desfecho da referida Ação Civil Pública 0001035-92-2013-5-10-0015 antes da apreciação de admissões que nela encontram amparo. Contudo, ao reavaliar as circunstâncias singulares do caso, permito-me reavaliar meu posicionamento original para acompanhar a linha jurisprudencial já construída pelo TCU em torno do tema, no sentido de negar registro às admissões desse gênero, sem prejuízo de ressaltar que elas estão com seus efeitos assegurados enquanto subsistir a prorrogação estabelecida pela Justiça.
	6. Além disso, esse posicionamento vai ao encontro da preocupação que tenho por vezes externado a meus pares acerca da necessidade de resguardo da unidade jurisprudencial desta Corte de Contas, pressuposto inexorável que tem orientado a formação de minha convicção no mister de julgador.
	7. Por fim, cumpre informar que o sobrestamento por mim anteriormente determinado tem contribuído para o indesejável aumento na quantidade de concessões pendentes de exame pelo TCU, com consequente sobrecarga dos trabalhos levados a efeito pela Secretaria de Fiscalização de Pessoal, sendo este mais um motivo que me leva a acompanhar, em sua essência, o encaminhamento alvitrado nos pareceres precedentes.'
	10. É oportuno salientar o entendimento da Ministra Ana Arraes, na oportunidade em que, ao analisar situação semelhante à tratada no presente processo, por meio do TC- Processo 019.614/2017-9, entendeu que deveria aplicar-se a negativa de registro às admissões da ECT regidas pelo edital de 2011 ocorridas após a primeira validade. É o que se verifica pelos trechos do voto condutor do Acórdão 8929/2017-TCU-Segunda Câmara, a seguir transcritos:
	'4. A proposta encontra amparo em diversas decisões deste Tribunal acerca da matéria, dentre elas os acórdãos 2.463/2015, 2.464/2015, 2.595/2015, 3.091/2015, 3.251/2015, 3.252/2015, 3.617/2015, 3.618/2015, 3.503/2016 e 6.327/2016, todos da 1ª Câmara.
	5. Nas mencionadas deliberações, este Tribunal entendeu que seria imprópria a emissão de juízo de legalidade relativamente a tais contratações haja vista a indefinição do prazo de validade do concurso de 2011 e a generalidade e a abrangência da sentença.
	6. Nesse diapasão, deve-se negar registro aos referidos atos de admissão e determinar à Diretoria Regional da ECT em São Paulo - Interior que acompanhe os desdobramentos da citada ação civil pública.' 
	11. O posicionamento acima mencionado foi reiterado pela Ministra Ana Arraes ao apreciar situação semelhante tratada nos TC- Processo 019.606/2017-6 e TC-Processo 025.661/2018-3, os quais culminaram nos Acórdãos 8928/2017 e 571/2019, ambos da 2ª Câmara. 
	CONCLUSÃO
	12. Esta Unidade Técnica considera que aos atos constantes do processo em tela deve ser negado o registro, à vista da jurisprudência do Tribunal sobre a matéria consoante Acórdãos 3503/2006, 3618/2015, 3617/2015, 3252/2015, 3251/2015, 3091/2015, 2595/2015, 2464/2015, 2463/2015, todos da 1ª Câmara, bem assim pelos Acórdãos 8929/2017, 8928/2017 e 571/2019, todos da 2ª Câmara. 
	PROPOSTA DE ENCAMINHAMENTO 
	13. Ex positis, de conformidade com o preceituado no artigo 71, inciso III, da Constituição Federal de 1.988; c/c os artigos. 1º, inciso V, e 39, inciso I, da Lei 8.443/1992, c/c os artigos 1º, inciso VIII, 260, §§ 1 e 2º, do Regimento Interno/TCU, e tomando por base as informações prestadas pelo órgão de controle interno e as verificações feitas pela unidade técnica, na forma prevista no artigo 260, caput, do Regimento Interno-TCU, proponho:
	a) negar registro aos atos constantes do presente processo;
	b) determinar à Diretoria Regional da ECT no Piauí que:
	b.1) acompanhe os desdobramentos da Ação Civil Pública 0001035-92-2013-5-10-0015, em trâmite na Justiça Trabalhista da 10ª Região, e, caso venha a ser desconstituída a sentença ora favorável ao interessado, torne sem efeito seu ato de admissão nos quadros da entidade, bem como providencie o cadastramento do respectivo desligamento no sistema Sisac;
	b.2) dê ciência da deliberação que vier a ser adotada aos interessados."
3.	Enfim, por intermédio do Exmo. Sr. Procurador Rodrigo Medeiros de Lima, o MPTCU divergiu parcialmente da aludida proposta da unidade técnica, tendo consignado, para tanto, o seu parecer à Peça 17 nos seguintes termos:
	" (...)  Trata-se de processo consolidado com onze atos de admissões realizadas pela Diretoria Regional da Empresa Brasileira de Correios e Telégrafos (ECT) no Piauí.
	2.	Após analisar os atos, a Secretaria de Fiscalização de Pessoal (Sefip) , seguindo a jurisprudência então dominante nesta Corte de Contas sobre tais admissões, apresentou a seguinte proposta (grifos inseridos) :
	a) negar registro aos atos constantes do presente processo;
	b) determinar à Diretoria Regional da ECT no Piauí que:
	b.1) acompanhe os desdobramentos da Ação Civil Pública 0001035-92-2013-5-10-0015, em trâmite na Justiça Trabalhista da 10ª Região, e, caso venha a ser desconstituída a sentença ora favorável ao interessado, torne sem efeito seu ato de admissão nos quadros da entidade, bem como providencie o cadastramento do respectivo desligamento no sistema Sisac:
	b.2) dê ciência da deliberação que vier a ser adotada aos interessados.
	3.	Ocorre que o Tribunal modificou o seu posicionamento sobre a matéria. Os atos das admissões efetuadas pela ECT após o prazo de validade do concurso, com amparo na Ação Civil Pública 0001035-92-2013-5-10-0015, tinham os respectivos registros negados, sem a manifesta emissão de juízo acerca da respectiva legalidade.
	4.	Todavia, por meio do Acórdão 1106/2020-TCU-Plenário, o Tribunal aperfeiçoou a antiga sistemática, passando a considerar ilegais as contratações da espécie, conforme se extrai da leitura do voto complementar da relatora, Ministra Ana Arraes, in verbis (Grifos inseridos) :
	'Na sessão de 11 de março de 2020, o e. Min. Benjamin Zymler pediu vista do presente processo, oportunidade em que foi adiada a discussão da matéria objeto dos autos. Em seu voto revisor dissentiu da proposta por mim apresentada, por considerar imprópria a emissão de juízo de legalidade relativamente às contratações realizadas posteriormente à expiração do prazo improrrogável do concurso público. Como conclusão, propôs considerar os atos ilegais e negar-lhes registro.
	2. Após analisar as questões trazidas por Sua Excelência, observo que a despeito de as propostas terem encaminhamentos opostos, no caso em exame há poucas diferenças práticas, tendo em vista que o posicionamento pela ilegalidade dos atos não implicará em desfazimento das contratações, haja vista o provimento jurisdicional que lhes garante a continuidade.
	3. Também agradeço ao ministro revisor pela alteração em sua proposta para que o Tribunal em vez de apenas 'negar registro ao ato', explicite efetivamente a decisão sobre o mérito do ato de admissão, julgando-lhe ilegal para, então, negar o registro.
	4. Portanto, a despeito de considerar válidas as avaliações por mim delineadas no voto inicial, acompanho a solução de mérito do revisor para considerar ilegais os atos, em razão da pouca distinção prática da aplicação entre as duas propostas e do acolhimento, pelo revisor, da indicação expressa na parte dispositiva do acórdão do juízo de mérito sobre os atos em apreço.
	Ante o exposto, acompanho a proposta apresentada por Sua Excelência, e voto por que seja adotada a deliberação ora submetida a este Colegiado.
	Acórdão:
	VISTOS, relatados e discutidos estes autos, que tratam de atos de admissão oriundos da Diretoria Regional da ECT em São Paulo/interior.
	ACORDAM os ministros do Tribunal de Contas da União, reunidos em sessão do Plenário, ante as razões expostas pela relatora, e com fundamento nos arts. 71, inciso III, da Constituição Federal, 1º, inciso V, 39, inciso I, da Lei 8.443/1992, 259, inciso I, e 260, §1º, do Regimento Interno, em:
	9.1. considerar ilegais e negar registro aos atos de admissão tratados neste processo;
	9.2. determinar à Diretoria Regional da ECT em São Paulo Interior que:
	9.2.1. acompanhe os desdobramentos da Ação Civil Pública 0001035-92-2013-5-10-0015, em trâmite na Justiça Trabalhista, e adote as medidas pertinentes em caso de desconstituição da sentença que estendeu por prazo indeterminado a validade do concurso público regido pelo Edital 11/2011;
	9.2.2. dê ciência desta deliberação aos interessados.'
	5.	Observa-se que os atos de Irinaldo Machado Ferreira (peça 5) , Raimundo da Paz Magalhães (peça 9) e Wenner Glaucio Arrais Campos (peça 12) foram enviados ao TCU em 15/9/2015, portanto, há menos de cinco anos. No entanto, todos os demais atos foram enviados para apreciação do Tribunal em maio ou junho de 2015, de modo que houve o decurso do prazo de cinco anos fixado pelo Supremo Tribunal Federal (STF) , no âmbito do Recurso Extraordinário (RE) 636.553, para a apreciação de atos de natureza complexa, contados da chegada do ato ao TCU. A referida decisão restou assim ementada:
	'Recurso extraordinário. Repercussão geral. 2. Aposentadoria. Ato complexo. Necessária a conjugação das vontades do órgão de origem e do Tribunal de Contas. Inaplicabilidade do art. 54 da Lei 9.784/1999 antes da perfectibilização do ato de aposentadoria, reforma ou pensão. Manutenção da jurisprudência quanto a este ponto. 3. Princípios da segurança jurídica e da confiança legítima. Necessidade da estabilização das relações jurídicas. Fixação do prazo de 5 anos para que o TCU proceda ao registro dos atos de concessão inicial de aposentadoria, reforma ou pensão, após o qual se considerarão definitivamente registrados. 4. Termo inicial do prazo. Chegada do processo ao Tribunal de Contas. 5. Discussão acerca do contraditório e da ampla defesa prejudicada. 6. TESE: 'Em atenção aos princípios da segurança jurídica e da confiança legítima, os Tribunais de Contas estão sujeitos ao prazo de 5 anos para o julgamento da legalidade do ato de concessão inicial de aposentadoria, reforma ou pensão, a contar da chegada do processo à respectiva Corte de Contas'. 7. Caso concreto. Ato inicial da concessão de aposentadoria ocorrido em 1995. Chegada do processo ao TCU em 1996. Negativa do registro pela Corte de Contas em 2003. Transcurso de mais de 5 anos. 8. Negado provimento ao recurso.'
	6.	Ante o exposto, este representante do Ministério Público de Contas da União considera prudente sobrestar a análise de mérito dos atos constantes das peças 3 e 4, 6 a 8, 10, 11 e 13 até o trânsito em julgado do RE 636.553, tendo em vista que o STF poderá vir a modificar o seu entendimento sobre o tema, de modo similar ao ocorrido no âmbito do RE 638.115, referente à incorporação de quintos. Essa providência foi adotada pelo Tribunal ao apreciar situação semelhante, a exemplo dos recentes Acórdãos 8.012/2020, 7.313/2020 e 5.836/2020, todos da Primeira Câmara; e, 7.120/2020, da Segunda Câmara.
	7.	Quanto aos atos às peças 5, 9 e 12, opinamos pela ilegalidade e negativa de registro, e anuímos à determinação proposta pela unidade técnica, no item 'b' da instrução, transcrita no parágrafo 2º deste parecer."
É o Relatório.

não há.

Procurador Rodrigo Medeiros de Lima.

ADMISSÃO DE PESSOAL. PUBLICAÇÃO DOS ATOS DE NOMEAÇÃO PRATICADOS, APÓS O PRAZO DE VALIDADE DO CORRESPONDENTE CONCURSO PÚBLICO, A PARTIR DE DECISÕES JUDICIAIS NÃO TRANSITADAS EM JULGADO. PREJUÍZO À ATUAL APRECIAÇÃO DOS ALUDIDOS ATOS DE ADMISSÃO, POR AUSÊNCIA DE DEFINITIVO OBJETO, ANTE A PRESENTE FALTA DA DECISÃO JUDICIAL TRANSITADA EM JULGADO. DETERMINAÇÃO. COMUNICAÇÃO.

ATOS DE ADMISSÃO (ADS)

Secretaria de Fiscalização de Pessoal (Sefip).

Trata-se de atos de admissão emitidos pela diretoria regional da Empresa Brasileira de Correios e Telégrafos no Piauí - DR-PI sob as seguintes condições:
	Peça
	Nº de Controle
	Interessado
	Final da Validade do Concurso
	Data da Nomeação
	Regime
Jurídico

	3
	10806032-01-2015-000002-5
	Daniel Ribeiro de Sousa
	24/4/2014
	16/4/2015
	Celetista

	4
	10806032-01-2014-000047-2
	Ellifran Bezerra de Siqueira Dantas
	27/7/2013
	29/10/2014
	Celetista

	5
	10806032-01-2015-000012-2
	Irinaldo Machado Ferreira
	1/2/2015
	18/6/2015
	Celetista

	6
	10806032-01-2015-000003-3
	João de Oliveira Sousa Filho
	20/9/2013
	16/4/2015
	Celetista

	7
	10806032-01-2014-000036-7
	Kelton de Holanda Moura Gonçalves
	27/7/2013
	17/9/2014
	Celetista

	8
	10806032-01-2014-000053-7
	Marcos José de Carvalho Ferreira
	27/7/2013
	29/10/2014
	Celetista

	9
	10806032-01-2015-000007-6
	Raimundo da Paz Magalhães
	24/4/2014
	18/6/2015
	Celetista

	10
	10806032-01-2014-000061-8
	Thyago Lopes do Prado
	20/9/2012
	2/10/2014
	Celetista

	11
	10806032-01-2014-000078-2
	Tiago Rodrigues Ferreira
	19/11/2014
	20/11/2014
	Celetista

	12
	10806032-01-2015-000011-4
	Wenner Glaucio Arrais Campos
	1/2/2014
	18/6/2015
	Celetista

	13
	10806032-01-2014-000038-3
	Werllen Francisco Sampaio Almeida
	20/9/2013
	19/9/2014
	Celetista

2.	Como visto, após a análise final do feito, a Sefip pugnou pela ilegalidade de todos os atos de admissão, ao passo que, divergindo parcialmente dessa proposta, o MPTCU destacou que os atos de admissão em prol de Daniel Ribeiro de Sousa (Peça 3) , Ellifran Bezerra de Siqueira Dantas (Peça 4) , João de Oliveira Sousa Filho (Peça 6) , Kelton de Holanda Moura Gonçalves (Peça 7) , Marcos José de Carvalho Ferreira (Peça 8) , Thyago Lopes do Prado (Peça 10) , Tiago Rodrigues Ferreira (Peça 11) e Werllen Francisco Sampaio Almeida (Peça 13) deveriam sofrer o sobrestamento da correspondente apreciação pelo TCU até o trânsito em julgado do RE 636.553. 
3.	Bem se sabe que, no âmbito das empresas estatais, a convocação do empregado público celetista ocorreria por meio da correspondente publicação no D.O.U. com vistas a garantir a eficácia do respectivo ato administrativo para a subsequente contratação de pessoal; tendo o gestor de pessoal evidenciado, no entanto (Peças 3 a 5) , que as referidas convocações teriam sido extemporaneamente promovidas em virtude das correspondentes decisões judiciais não transitadas em julgado.
4.	Ocorre, contudo, que, a despeito de o TCU já ter eventualmente assinalado a ilegalidade sobre alguns atos emitidos pela ECT ante a prorrogação judicial do aludido concurso realizado em 2011, a exemplo dos Acórdãos 7120/2020 e 571/2019, da 2ª Câmara, e dos Acórdãos 1.117/2017, 1.119/2017 e 1.120/2017, da 1ª Câmara, e do Acórdão 1106/2020-TCU-Plenário, a aludida ilegalidade teria sido assinalada apenas precariamente pelo Tribunal, até porque, somente após o trânsito em julgado da correspondente decisão judicial, os aludidos atos de admissão passariam a ser definitivos, passando a merecer, a partir daí, a definitiva apreciação sobre a legalidade, ou não, do respectivo ato de admissão pelo TCU.
5.	Por conseguinte, diante dessas peculiaridades nos presentes atos de admissão, o TCU deve assinalar o evidente prejuízo à definitiva apreciação de mérito do feito, passando a aguardar a superveniente prolação da suscitada decisão judicial transitada em julgado com o intuito de, somente a partir daí, promover a definitiva apreciação sobre a legalidade, ou não, dos respectivos atos de admissão.  
6.	O TCU deve discordar, então, dos atuais pareceres da unidade técnica e do MPTCU para, assim, determinar a exclusão dos correspondentes atos de admissão no Sisac ou e-Pessoal.
7.	De todo modo, como a mencionada ação civil pública ainda não teria transitado em julgado, o Tribunal pode enviar a subsequente determinação para a ECT promover o acompanhamento da decisão judicial final a ser proferida no âmbito do correspondente processo judicial, promovendo o subsequente lançamento dos aludidos atos de admissão no Sisac ou e-Pessoal a partir do superveniente trânsito em julgado dessa decisão judicial.
8.	O TCU deve assinalar, portanto, o atual prejuízo à apreciação definitiva sobre os presentes atos de admissão, por evidente ausência de definitivo objeto, sem prejuízo de prolatar a referida determinação para a ECT promover o acompanhamento da decisão final no âmbito do correspondente processo judicial, promovendo o subsequente lançamento dos aludidos atos de admissão no Sisac ou e-Pessoal a partir do superveniente trânsito em julgado da respectiva decisão judicial.
Ante o exposto, pugno pela prolação do Acórdão ora submetido a este Colegiado.
TCU, Sala das Sessões, em tagDataSessao.
Ministro-Substituto ANDRÉ LUÍS DE CARVALHO 
Relator